【裁判字號】    89,交聲,692
【裁判日期】    900424
【裁判案由】    違反道路交通管理處罰條例聲明異議
【裁判全文】
臺灣臺北地方法院交通事件裁定                八十九年度交聲字第六九二號
    異議人即
    受處分人  甲○○
右列受處分人因違反道路交通管理處罰條例案件，對於交通部公路局台北區監理所中
華民國八十九年九月五日所為之處分（原處分案號：北監五字第駕裁00－0000
00號）聲明異議，本院裁定如左：
        主      文
異議駁回。
        理      由
一、按汽車駕駛執照自發照之日起每滿六年換發一次，汽車駕駛人應於有效期限屆滿
    前一個月內向公路監理機關申請換發新照、汽車駕駛執照逾期未換發新照者，不
    得使用駕車，分別為道路交通安全規則第五十三條第一項、第二項定有明文；又
    汽車駕駛人，持逾期之駕駛執照駕車者，處銀元六百元以上一千二百元以下（即
    新臺幣【下同】一千八百元以上三千六百元以下）罰鍰，並禁止其駕駛，逾期之
    駕駛執照並應扣繳之，亦為道路交通管理處罰條例第二十二條第一項第六款、第
    二項定有明文。
二、本件受處分人即異議人甲○○於民國八十六年十二月二十五日凌晨一時四十八分
    許，持其所有已逾期（有效日期至八十三年七月二十二日止）之普通小客車駕駛
    執照，駕駛車號ＨＩ－０一五二號自用小客車，在台北縣安康交流道東向西處，
    因涉及超速行駛（未舉發），為台北縣警察局交通隊新店分隊分隊長乙○○當場
    攔停，請受處分人拿出駕駛執照供稽查，受處分人隨即拿出上開已逾期之普通小
    客車駕駛執照，經乙○○告知駕駛執照已逾期，受處分人不予理會，乙○○遂以
    其有違反道路交通管理處罰條例第二十二條第一項第六款「持逾期之駕駛執照駕
    車」之違規行為，乃當場掣單舉發並指定應到案日期（八十七年一月十二日）交
    受處分人收執，且代保管上開已逾期之普通小客車駕駛執照，因受處分人拒絕簽
    收乙○○開立之舉發違反道路交通管理事件通知單，經乙○○在舉發通知單上載
    明受處分人拒絕簽收之事由後，依違反道路交通管理事件統一裁罰標準及處理細
    則第十一條第一項第一款規定，視為受處分人已經收受該通知單。嗣因受處分人
    未依限自行到案，原處分機關乃依道路交通管理處罰條例第二十二條第一項第六
    款及違反道路交通管理事件統一裁罰標準及處理細則第四十四條第一項之規定於
    八十九年九月五日以北監五字第駕裁00－000000號裁決書逕行裁處受處
    分人罰鍰三千六百元。
三、訊據受處分人雖坦承於右開時地拿出已逾期駕照供警稽查之行為不諱，惟矢口否
    認有右開違規行為，辯稱：當時拿錯了，未逾期之駕照在皮包裡面云云，然查：
    舉發警員乙○○到庭證稱：當時受處分人行車超速，所以把他攔下來，他態度不
    是很合作，請他拿出駕照，看他駕照逾期了，我親口告訴他駕照逾期，他也不理
    我，如果他當時有拿出未逾期的駕照，我們也不會開他駕照逾期的事，頂多是扣
    照繳銷監理單位，當時我們有扣他的逾期駕照移送給監理單位，且受處分人不簽
    收，故在通知單上載明拒絕簽收等語，並有受處分人逾期之駕駛執照影本在卷為
    憑，且受處分人到庭先自陳：當時有效駕照放在皮包裡面云云，後又改稱：有可
    能是放在車上，有時候沒放在皮包裡面云云，前後供陳不一，已難採信，何況舉
    發警員乙○○當場已告知受處分人拿出之駕駛執照已逾期，若受處分人當場攜帶
    有效之駕駛執照，理應拿出供警員稽查，矧受處分人竟不予理睬，尚難認受處分
    人違規當時有攜帶有效駕駛執照而駕車，末無論受處分人事後能提出有效駕駛執
    照與否，然究非違規當時攜帶在身而駕車，受處分人所辯，均不足採。綜上所述
    ，受處分人持逾期駕駛執照駕車之違規行為堪以認定。從而，原處分機關依道路
    交通管理處罰條例第二十二條第一項第六款規定裁處新臺幣三千六百元罰鍰，其
    認事用法，核無違誤。本件異議為無理由，應予駁回。
據上論斷，應依道路交通案件處理辦法第十九條，裁定如主文。
中      華      民      國    九十      年      四      月    二十四    日
                          臺灣臺北地方法院交通法庭
                                    法   官   李  麗  玲
右正本證明與原本無異。
如不服本裁定，應於裁定送達後五日內向本院提出抗告狀。
                                    書記官    江  虹  儀
中      華      民      國    九十    年       四      月    二十五    日


司法院資訊處製作；財團法人民間司法改革基金會備份。
